# 投资性房地产转换日的确定（已签合同但未按合同约定的期限交付）

提问人：wide0722 时间：2020-09-21 20:56:00
公司搬迁后原厂房对外出租， 2019 年 9 月 23 日，公司与承租方签订合同，约定最晚于 2019 年 12 月 1 日交付。但是由于搬迁工作未完成等多种原因，截至 2020 年 9 月都没有实际交付给承租方。
请问这种情况下，投资性房地产转换日，能否按实际交付的日期确定。

回答人：chenyiwei
如果在实际交付之前，仍被本企业自身占用，用于自身生产经营的，则在实际交付前仍作为固定资产核算，暂不作为投资性房地产核算。